GABRIEL AMARU RECABARREN GALLEGUILLOS **FULL STACK DEVELOPER**



















(+569) 45 28 4756



gabriel.recabarren@gmail.com



github.com/GabrielRecabarren



linkedin.com/in/gabrielrecabarren

LENGUAJES Y TECNOLOGIAS

JavaScript | TypeScript React.js | Node.js SQL | MongoDB PostgreSQL | Prisma HTML5 | CSS3 **JAVA | SPRING** мотоко **GIT | GITHUB**

APTITUDES

Inglés Proficient C2 Arquitecturas limpias Patrones de diseño Manejo de versiones Creatividad e Innovación Gestión y Comunicación

PERFIL PROFESIONAL

Desarrollador Full Stack Web y Mobile, orientado al aprendizaje continuo, resolución creativa de problemas y comunicación efectiva. He desarrollado soluciones tecnológicas, producido y gestionado contenido digital desde un enfoque simple y creativo. En búsqueda de nuevas experiencias laborales donde potenciar mi desarrollo profesional y aportar desde mi conocimiento y experiencia en nuevos desafíos.

Poseo alta capacidad de adaptabilidad para trabajar en equipo, enfrentar desiciones y comunicarme de manera efectiva. Siempre abierto a mantenerme actualizado sobre las últimas tendencias y avances en tecnología.

EXPERIENCIA PROFESIONAL

2024 CoderHub

Pentesting social y digital de vulnerabilidades con informe de recomendaciones para certificación ISO27001.

DESARROLLO WEB Y MOBILE - ADMINISTRACIÓN SITIO

2023-2024 Desarrollador Full Stack Freelance

-Creación y administración sitio Web Teatro Sidarte [https://www.teatrosidarte.cl]

-Desarrollo de Aplicación Mobile Full Stack para juego de Editorial SJS. Soporte IOS y Android

DESARROLLO WEB Y MOBILE - ADMINISTRACIÓN SITIO

2020-2023 Innovamagia

Creación y gestión de contenido web y RRSS, automatización rutas de ventas y agenda online.

Gestión y producción de espectáculos y talleres.

CREACIÓN Y GESTIÓN CONTENIDO WEB Y RRSS - MAGO

2020-2022 Editorial SJS

Creación y Gestión de contenido de RRSS para Editorial dedicada a la creación e investigacion de mecánicas de juego.

CREACIÓN Y GESTIÓN DE CONTENIDO RRSS

2020-2021 La Caverna Tecnomágica

Creación de capacitación en herramientas tecnológicas en formato de Videojuego. Financiado por Fondo Innova, Corp. YUNUS. Creación de prototipo.

DEVELOPER - TESTER - NETWORKING- VENTAS

EDUCACIÓN

2023 Bootcamp Full Stack MERN **ESCALAB**

Desarrollo de aplicaciones web con tecnologías MERN Mongo / Express / React / Node (+TypeScript).

2023 Bootcamp MOTOKO CODE&STATE

Desarrollo de aplicaciones web con tecnología Blockchain en lenguaje MOTOKO para Internet Computer,

2021 Bootcamp Full Stack Java Spring **AWAKELAB** Desarrollo de aplicaciones web con tecnología Java Spring Oracle SQL / Java / JavaScript / HTML5 / CSS3.

2011-2014 Licenciado en Artes mención Actuación Teatral UNIVERSIDAD DE LA ARTES Y CIENCIAS SOCIALES - ARCIS